臺灣桃園地方法院民事裁定　　 110年度簡上附民移簡字第25號
原　　　告　邱莉秀　
　　　　　　邱莉菁　
　　　　　　邱莉玲　
被　　　告　陳政吉　
上列當事人間請求侵權行為損害賠償事件，原告提起刑事附帶民
事訴訟，經本院刑事庭裁定移送前來（110 年度交簡上附民字第
15號），本院裁定如下：
    主  文
原告應於收受本裁定正本五日內，補繳裁判費新臺幣肆萬參仟零
捌拾元，如未依限補正，即裁定駁回其訴。
    理  由
一、按因犯罪而受損害之人，於刑事訴訟程序得附帶提起民事訴
    訟，對於被告及依民法負賠償責任之人，請求回復其損害。
    刑事訴訟法第487 條第1 項定有明文。然而，因犯罪而受損
    害之人，於刑事訴訟程序固得附帶提起民事訴訟，對於被告
    請求回復其損害，但其請求回復之損害，以被訴犯罪事實所
    生之損害為限，否則縱令得依其他事由，提起民事訴訟，亦
    不得於刑事訴訟程序附帶為此請求（最高法院97年度台上字
    第1809號判決意旨參照）。該條項所稱之「依民法負賠償責
    任之人」，係指該刑事案件中依民法規定應負賠償責任之人
    而言。故附帶民事訴訟之原告所主張之共同加害人，必以在
    刑事訴訟程序中經認定係共同侵權行為之人，始得謂為依民
    法負賠償責任之人，否則對之提起是項附帶民事訴訟，即難
    謂為合法（最高法院96年台上字第978 號要旨可參）。申言
    之，附帶民事訴訟之提起，必以刑事訴訟程序之存在為前提
    ，若刑事訴訟未經提起公訴或自訴，即不得對於應負賠償責
    任之人，提起附帶民事訴訟（最高法院91年度台抗字第306
    號民事裁定參照）。惟刑事附帶民事訴訟，經刑事庭依刑事
    訴訟法第504 條第1 項規定裁定移送於同院民事庭後，民事
    庭如認其不符同法第487 條第1 項規定之要件時，應許原告
    得繳納裁判費，以補正起訴程式之欠缺（最高法院108 年度
    台抗大字第953 號裁定意旨參照）。
二、經查，原告於本院刑事庭109 年度交簡上字第135 號被告許
    素滿涉犯過失致人於死案件審理中，提起附帶民事訴訟，並
    經本院刑事庭判決許素滿犯汽車駕駛人，無駕駛執照駕車，
    過失致人於死罪，但並未認定被告陳政吉為共同侵權行為人
    ，依前揭說明，原告不得於刑事訴訟程序對被告提起附帶民
    事訴訟，然應許原告得繳納裁判費，以補正起訴程式之欠缺
    。本件原告訴訟標的金額為新臺幣（下同）280 萬元，應徵
    第二審裁判費4 萬3,080 元，茲依民事訴訟法第249 條第1
    項但書規定，限原告於收受本裁定正本5 日內，如數向本院
    補繳，逾期即駁回其訴，特此裁定。
中    華    民    國   110     年  10    月    27     日
                  民事第一庭  審判長法  官  魏于傑
正本係照原本作成。
本裁定不得抗告。
中    華    民    國   110    年    10    月    28    日
                                    書記官  郭力瑜